【裁判字號】    97,抗,123
【裁判日期】    970220
【裁判案由】    本票裁定
【裁判全文】
臺灣臺北地方法院民事裁定               97年度抗字第123號
抗  告  人    豐達貿易股份有限公司
兼法定代理人  甲○○
抗  告  人    乙○○
上列抗告人與相對人台新國際商業銀行股份有限公司間聲請本票
准許強制執行事件，對於民國96年12月5日本院96年度票字第795
02號裁定提起抗告，本院裁定如下：
    主  文
抗告駁回。
抗告費用新臺幣壹仟元由抗告人連帶負擔。
    理  由
一、相對人於原審聲請意旨略以：伊執有抗告人於民國91年9月
    25日共同簽發、票面金額新臺幣44,000,000元、到期日95年
    9月7日，並免除作成拒絕證書之本票一紙（下稱系爭本票）
    ，經伊於到期日提示，未獲付款。爰依票據法第123條規定
    ，聲請裁定許可強制執行等語。
二、抗告意旨略以：相對人聲請之內容有違抗告人與全體債權金
    融機構間決議共同遵守之約定，且前開決議係依據93年1月
    23日修正通過之「中華民國銀行公會會員自律性債權債務協
    商及制約機制」所作成，相對人身為前開債權金融機構之一
    ，應受該決議之拘束；相對人逕就系爭本票聲請強制執行，
    除已違反前開決議，並使債權求償程序更為紊亂複雜，徒增
    債權銀行團作業負擔，且勢必減損擔保品價值，損及所有債
    權人之權益，爰提起抗告，求予廢棄原裁定等語。
三、按執票人向本票發票人行使追索權時，得聲請法院裁定後強
    制執行，票據法第123條定有明文；次按本票執票人，依上
    開規定，聲請法院裁定許可對發票人強制執行，係屬非訟事
    件，此項聲請之裁定，及抗告法院之裁定，僅依非訟事件程
    序，以審查強制執行許可與否，並無確定實體上法律關係存
    否之效力，如發票人就票據債務之存否有爭執時，應由發票
    人提起確認之訴，以資解決（最高法院57年台抗第76號判例
    參照）。
四、經查，相對人主張之事實，業據提出本票一紙為證，並為抗
    告人所不爭執，而原審就系爭本票為形式上之審查，認其已
    具備本票各項應記載事項，合於票據法第120條規定，屬有
    效之本票，乃裁定准許強制執行，並無不合。抗告人雖辯以
    前揭情詞，惟相對人是否可立即行使該本票債權，乃涉及實
    體法律關係之爭執，依上開說明，尚非本件非訟程序所得加
    以審究。抗告人指摘原裁定不當，求予廢棄，為無理由，應
    予駁回，爰裁定如主文。
中    華    民    國    97    年    2     月    20    日
              民事第六庭審判長法  官  張競文
                              法  官  陳婷玉
                              法  官  許純芳
以上正本係照原本作成
本裁定除以適用法規顯有錯誤為理由，並經本院許可外，不得再
抗告。如提起再抗告，應於收受後10日內委任律師為訴訟代理人
向本院提出再抗告狀，並繳納再抗告費新臺幣1,000元。
中    華    民    國    97    年    2     月    20    日
                              書記官  潘惠梅


司法院資訊處製作；財團法人民間司法改革基金會備份。
